

# Fernando Moreti Bolela e Silva

Desenvolvedor de software

#### **Contato**

- ♥ Franca, SP
- **(**16) 99210-5530
- fernandombolela@gmail.com
  www.linkedin.com/in/fernando-moretibolela-e-silva-4063552b0

https://github.com/FernandoMoreti

# Apresentação

Sou Fernando Moreti Bolela e Silva, nascido no dia 05/02/2004, estudante de Sistemas de Informação na UNIFACEF, com uma trajetória marcada pela disciplina, resiliência e trabalho em equipe, adquiridas ao longo de minha experiência como jogador de futebol profissional em países como Bolívia, Portugal, Espanha e Albânia. Desde 2024, venho me dedicando ao desenvolvimento de habilidades em tecnologia e programação, incluindo Python, HTML, CSS, JavaScript, Django e SQL. Busco oportunidades para aplicar esses conhecimentos em projetos desafiadores, com foco em inovação, aprendizado contínuo e excelência técnica.

# **Objetivo**

Conseguir uma oportunidade de estágio em Tecnologia da Informação para aprender, desenvolver habilidades práticas e aprimorar meus conhecimentos técnicos, construindo uma base sólida para minha carreira profissional



## Formação Academica

#### Graduação:

- Sistemas de Informação Uni-FACEF (Centro Universitário Municipal de Franca) – Franca/SP
- 2º Ano / 3º Semestre (cursando)

#### Ensino Médio:

- Concluído em 2021 na Escola Estadual Prof. Joaquim Alfredo Soares Vianna – Caarapó/MS
- (Parte do curso realizado no Instituto Samaritano de Ensino – Franca/SP e na rede pública do Estado de São Paulo)

#### **Ensino Fundamental:**

 Concluído em 2018 no Instituto Samaritano de Ensino – Franca/SP

### Experiência

#### Assistente Técnico de TI:

- CERB Desde agosto de 2024
  - Suporte técnico para bancos, fastfoods, cartórios e escolas.
  - Avaliação de hardware e software, diagnóstico e resolução de problemas.

#### Clubes de base:

- Francana (Franca/SP)
- América (São José do Rio Preto/SP)
- Operário Atlético Caarapoense(Caarapó/MS)
- CFC Tietê (Tietê/SP)
- Botafogo (Cristalina/DF)
- Palmeiras (São Paulo/SP)

# Atleta Profissional de Futebol – Exterior (2022-2023):

- Misque (Bolívia)
- Quintana de la Serena (Espanha)
- Bylis de Ballsh (Albânia)



#### Atividade Extracurricular

#### Inglês:

 Curso de Inglês Básico e Avançado – Escola Know-How – Franca/SP

#### Cursos de Tecnologia:

- Introdução à Ciência da Computação com Python - Parte 1 – IME/USP – 42h
- Introdução à Ciência da Computação com Python - Parte 2 – IME/USP – 28h
- Introdução à Lógica de Programação ASIMOV – 1h
- Aprendendo Python: Conceitos Básicos ASIMOV – 6h
- Introdução à Programação Orientada a Objetos com Python – ASIMOV – 2h
- Python Starter ASIMOV 7h
- Web Scraping: Extraindo Dados da Web ASIMOV – 5h
- NLW Unite Fullstack Rocketseat 4h
- Lógica de Programação: Mergulhe em Programação com JavaScript – 6h
- Lógica de Programação: Explore Funções e Listas – 6h
- HTML e CSS: Trabalhando com Responsividade e Publicação de Projetos – 6h
- HTML e CSS: Classes, Posicionamento e Flexbox – 8h
- HTML e CSS: Cabeçalho, Footer e Variáveis CSS – 6h
- HTML e CSS: Ambientes de Desenvolvimento, Estrutura de Arquivos e Tags – 8h
- Git e GitHub Básico 1h

#### Atividades Esportivas:

- Futebol Escola SABESP Franca 2014 a 2019
- Natação Escola Sereia 2007 a 2008



# Observações finais:

Estou em busca de uma oportunidade para aplicar meus conhecimentos iniciais, me adaptar e continuar aprendendo na prática. Com dedicação e vontade de evoluir, quero construir uma trajetória sólida na área de Tecnologia da Informação.